臺灣高等法院刑事判決　　　　　　　　　　　　　九十一年度上易字第三○八九號
　　上　訴　人
　　即　被　告　乙○○　男　民.
右上訴人因家暴傷害案件，不服臺灣新竹地方法院九十年度易字第五二二號，中華民
國九十一年八月十六日第一審判決（起訴案號：臺灣新竹地方法院檢察署九十年度偵
字第一九二八號），提起上訴，本院判決如左：
    主  文
上訴駁回。
乙○○緩刑年。
    事  實
一、乙○○與甲○○原為夫妻關係，係屬家庭暴力防治法第三條第一款之家庭成員關
    係，二人常因細故發生爭吵，乙○○竟基於傷害人身體之概括犯意，先於民國八
    十九年十月二十三日，在其位於新竹市○○路一百六十一巷十七號之住處毆打甲
    ○○，致甲○○受有左頸擦傷（一╳○．五公分）、右臂多處瘀傷（三．五╳一
    ．五公分、一．五╳一公分、一╳一公分）、擦傷（四╳○．五公分）及右膝瘀
    傷併擦傷（六╳一．五公分、三．五╳二公分）；又於八十九年十一月二十四日
    ，在上址毆打甲○○，致其受有左腕扭傷併擦傷（二╳二公分、二╳一公分）；
    及於九十年二月二十三日，在同址毆打甲○○，致其受有腹部紅腫（四╳一公分
    ）、右上臂紅腫（五╳一公分）及左腋下瘀青（三╳二公分）；復於九十年二月
    二十四日，再出手毆打甲○○，致其受有頸部擦傷（二╳○．五公分）、右上臂
    瘀傷（二╳一公分）、右手瘀傷（一╳一公分）及左上臂瘀傷（三╳二公分），
    而對家庭成員實施身體上不法之侵害行為。
二、案經甲○○訴請臺灣新竹地方法院檢察署檢察官偵查起訴。
    理  由
一、右揭事實，業據上訴人即被告乙○○坦承不諱，核與告訴人甲○○指訴情節相合
    ，而告訴人數度遭受被告毆打後，分別受有如事實欄所述傷害等情，亦有行政院
    衛生署新竹醫院甲種診斷證明書四份及新竹市警察局第三分局處理家庭暴力案件
    調查紀錄表一份在卷足稽。是被告之自白，與事實相合，足可採信。本案事證明
    確，被告犯行洵堪認定，應依法論科。
二、核被告所為，係犯刑法第二百七十七條第一項之普通傷害罪。又告訴人為被告之
    配偶，屬家庭暴力防治法第三條第一款所定之家庭成員，被告對告訴人所為身體
    上不法侵害行為，亦屬家庭暴力防治法第二條第二項之家庭暴力罪。被告所為數
    次傷害行為，時間緊接，所犯罪名相同，顯係出於概括之犯意為之，為連續犯，
    以一罪論，並加重其刑。原審審酌被告和告訴人為夫妻，屬家庭暴力防治法所規
    範之家庭成員關係，僅因細故爭執即數度對家庭成員之告訴人加以徒手毆打成傷
    ，及被告犯罪動機、手段暨所生危害等一切情狀，依刑法第五十六條、第二百七
    十七條第一項、第四十一條第一項前段、罰金罰鍰提高標準條例第一條前段、第
    二條，判處被告有期徒刑六月，並諭知易科罰金之折算標準，以資懲儆，其認事
    用法及量刑，洵無不合，被告上訴指摘原判決不當，為無理由，應予駁回。查被
    告未曾受有期徒刑以上刑之宣告，有本院被告全國前案紀錄表存卷可按，斟酌犯
    後雙方已達成民事和解，離婚並賠償所受損害，有和解筆錄及匯款單在卷可稽，
    經此次科刑教訓，理當知所警惕，應無再犯之虞，本院認所宣告之刑，以暫不執
    行為適當，爰併予宣告緩刑三年，以勵自新。
據上論斷，應依刑事訴訟法第三百六十八條、刑法第七十四條第一款，判決如主文。
本案經檢察官謝英民到庭執行職務。
中      華      民      國    九十一    年     十二     月    二十五    日
                              臺灣高等法院刑事第五庭
                                  審判長法  官  曾  德  水
                                        法  官  蘇  素  娥
                                        法  官  楊  貴  雄
右正本證明與原本無異。
不得上訴。
                                        書記官  林  淑  貞
中      華      民      國    九十一    年     十二     月    二十六    日
附錄：本判決論罪科刑法條全文
刑法第二百七十七條第一項：
一傷害人之身體者，處三年以下有期徒刑、拘役或一千元以下罰金。
